【裁判字號】    88,簡上,128
【裁判日期】    890412
【裁判案由】    給付票款
【裁判全文】
臺灣新竹地方法院民事判決  八十八年度簡上字第一二八號
    上  訴  人  乙○○
    被上訴人    甲○○
右當事人間請求給付票款事件，上訴人對於中華民國八十八年八月二十七日本院竹東
簡易庭八十八年度竹東簡字第九九號第一審判決提起上訴，本院判決如左：
    主      文
上訴駁回。
第二審訴訟費用由上訴人負擔。
    事      實
甲、上訴人方面：
  一、聲明：原判決廢棄。
  二、陳述：緣上訴人於民國八十六年間向桃園縣政府承攬位於楊梅鎮○○○段坡地
      植草工程，並將系爭工程中有關綠化工程部分以工程款六十萬元，轉包於被上
      訴人，並約定於八十六年三月六日桃園縣政府驗收時，絕對全部綠化。惟被上
      訴人為賺取差價，逕以斷莖插枝方式將草木植入，且未以水車灌溉，時近驗收
      之日，上訴人不得已始請專業人員另依規植草，此部分共花費上訴人二十一萬
      元。又系爭本票係為給付前揭工程尾款，此部分爰請求減少報酬，不應給付全
      額本票款項予被上訴人。
  三、證據：提出估價單、支票存根及照片二紙，並請求詢問證人葉國定。
乙、被上訴人方面：
  一、聲明：駁回上訴。
  二、陳述：除與原審判決書所載者相同茲予引用外，補稱：伊已依約完成系爭工程
      。而系爭本票是為給付上揭工程尾款及另一筆鹿寮坑工程款部分。又上揭工程
      迄今已餘二年，其間縱有瑕疵，上訴人亦未告知要修補，而有關工程尾款部分
      ，上訴人亦未曾表示要扣抵，且一再換票，是上訴人就該筆工程尾款仍應給付
      。
  三、證據：援用原審之立證方法外，並請求詢問證人蕭國忠。
    理      由
一、被上訴人起訴主張伊持有上訴人所簽發系爭本票一紙，詎遵期提示卻未獲付款，
    為此請求上訴人給付票款等語。上訴人上訴主張其於八十六年間向桃園縣政府承
    攬位於楊梅鎮○○○段坡地植草工程，並將系爭工程中有關綠化工程部分以工程
    款六十萬元，轉包於被上訴人，並約定於八十六年三月六日桃園縣政府驗收時，
    絕對全部綠化。惟被上訴人為賺取差價，逕以斷莖插枝方式將草木植入，且未以
    水車灌溉，時近驗收之日，上訴人不得已始請專業人員另依規植草，此部分共花
    費上訴人二十一萬元，故此部分請求減少報酬等情。被上訴人則以伊已依約完成
    系爭工程。且上揭工程迄今已餘二年，其間縱有瑕疵，上訴人亦未告知要修補，
    且有關工程尾款部分，上訴人亦一再換票，未曾表示要扣抵等語，資為抗辯。
二、按當事人主張有利於己之事實者，就其事實有舉證之責任，民法第二百七十七條
    定有明文。本件上訴人主張系爭本票開立之原因關係係為支付上開工程之尾款，
    惟因該工程存有瑕疵，故而請求減少系爭工程之報酬等情，雖舉估價單、支票存
    根及照片為證，惟為被上訴人所否認。經查：兩造雖就上揭植生綠化工程及報酬
    有所約定而成立承攬契約。惟雙方就系爭工程究以何方法植入草木，並未有所約
    明等情，為兩造所不爭執，且經證人即當場施工之工人蕭國忠證稱「當初施工時
    ，上訴人曾至施工現場查看，並未表示要植栽種苗或以剪枝方式為之，：：而於
    栽種後上訴人未繼續澆水灌溉，所以樹苗當然種不活」（參八十九年二月十一日
    之準備程序筆錄）等語。且參酌被上訴人完成上開工程已有二年餘，系爭工程復
    經桃園縣政府於八十六年三月六日驗收完成之情事（此部分已為上訴人自承在卷
    ）。故系爭工程是否存有瑕疵、瑕疵程度及原因為何實有未明。雖證人葉國定證
    述因被上訴人承包之工程，無法如期驗收，故找他人補做等情，惟亦無解本件疑
    慮之處，而無法為有利於上訴人之判定。此外，上訴人復未舉其他證明以實其說
    ，是其主張尚屬無由，應予駁回。執此，原審此部分為被上訴人有利之判決，經
    核尚無不合，上訴意旨指摘原判決不當，求予廢棄改判，為無理由。上訴人之上
    訴應予駁回。
三、本件事證已臻明確，兩造其餘攻擊防禦方法，於本判決結果不生影響，爰不一一
    論述，併此敘明。
四、據上論結，本件上訴為無理由，依民事訴訟法第四百三十六條之一第三項、第四
    百四十九條第二項、第七十八條，判決如主文。
中       華      民      國    八十九    年      四    月    十二       日
                             臺灣新竹地方法院民事第一庭
~B審判長法官  鄧振球
~B      法官  王鳳儀
~B      法官  彭淑苑
右為正本係照原本作成。
如對本判決上訴，須於判決送達後廿日內向本院提出上訴狀。
~B法院書記官  洪木志
中       華      民      國    八十九    年      四    月    十二       日


司法院資訊處製作；財團法人民間司法改革基金會備份。
